【裁判字號】    99,訴,356
【裁判日期】    990331
【裁判案由】    毒品危害防制條例
【裁判全文】
臺灣板橋地方法院刑事判決               99年度訴字第356號
公  訴  人  臺灣板橋地方法院檢察署檢察官
被      告  甲○○
上列被告因違反毒品危害防制條例案件，經檢察官提起公訴（98
年度毒偵字第9316號），本院合議庭以裁定進行簡式審判程序，
判決如下：
    主  文
甲○○施用第一級毒品，累犯，處有期徒刑壹年。
    事  實
一、甲○○前因施用毒品案件，經本院以88年度毒聲字第2951號
    裁定將其送往勒戒處所觀察、勒戒後，認無繼續施用毒品之
    傾向，而於民國89年7 月14日執行完畢釋放，由臺灣板橋地
    方法院檢察署檢察官以89年度毒偵緝字第787 號為不起訴處
    分確定；甲○○於上開觀察、勒戒執行完畢後5 年內，復有
    施用第一級毒品之行為，經本院以91年度訴字第596 號判處
    有期徒刑8 月確定；復因施用第一級毒品案件，經本院以94
    年度訴緝字第14號判處有期徒刑9 月確定；上開2 項有期徒
    刑經接續執行，而於95年5 月2 日縮刑期滿執行完畢；甲○
    ○再因施用第一級毒品案件，經本院以96年度訴字第1516號
    判處有期徒刑1 年確定，嗣經法院裁定減刑為有期徒刑6 月
    ，如易科罰金以新臺幣1,000 元折算1 日確定，而於96年8
    月21日易科罰金執行完畢。詎甲○○仍不知悔改，明知海洛
    因為毒品危害防制條例第2 條第2 項第1 款所規定之第一級
    毒品，竟基於施用第一級毒品海洛因之犯意，於98年12月9
    日中午12時許（起訴書誤載為同年月7 日下午5 時許），駕
    駛其所有之自用小客車停靠於臺北縣新莊市○○路700 號附
    近某處路邊時，在上開自用小客車內，以將海洛因粉末摻入
    香煙內點火吸食之方式，施用第一級毒品海洛因；嗣甲○○
    於98年12月9 日晚間8 時30分許，在臺北縣三重市○○街15
    5 巷口，因另向陳建忠（所涉販賣毒品罪嫌，由檢察官另案
    偵查）購買第一級毒品海洛因，而為警當場查獲，並扣得甲
    ○○當次始購得之海洛因1 包（驗餘淨重1.78公克）。
二、案經臺北縣政府警察局三重分局報請臺灣板橋地方法院檢察
    署檢察官偵查起訴。
    理  由
一、上揭事實，業據被告甲○○於本院審理時坦白承認；且被告
    本件為警查獲後所採集之尿液，經送請臺灣檢驗科技股份有
    限公司以酵素免疫分析法初步檢驗、氣相層析質譜儀法確認
    檢驗之檢驗結果，確呈海洛因代謝物嗎啡、可待因陽性反應
    ，有該檢驗機構出具之濫用藥物檢驗報告1 紙附卷可稽，足
    認被告上開自白，核與事實相符。又被告前因施用毒品案件
    ，經本院以88年度毒聲字第2951號裁定將其送往勒戒處所觀
    察、勒戒後，認無繼續施用毒品之傾向，而於89年7 月14日
    執行完畢釋放，由臺灣板橋地方法院檢察署檢察官以89年度
    毒偵緝字第787 號為不起訴處分確定；被告於上開觀察、勒
    戒執行完畢後5 年內，復有施用第一級毒品之行為，經本院
    以91年度訴字第596 號判處有期徒刑8 月確定；復因施用第
    一級毒品案件，經本院以94年度訴緝字第14號判處有期徒刑
    9 月確定；再因施用第一級毒品案件，經本院以96年度訴字
    第1516號判處有期徒刑1 年確定（上開有期徒刑均已執行完
    畢），此亦有臺灣高等法院被告前案紀錄表1 份在卷可憑；
    本件事證明確，被告施用毒品犯行，堪以認定。
二、按海洛因為毒品危害防制條例第2 條第2 項第1 款所規定之
    第一級毒品。核被告所為，係犯毒品危害防制條例第10條第
    1 項之施用第一級毒品罪；其施用前後持有第一級毒品海洛
    因之低度行為，應為其施用之高度行為所吸收，不另論罪。
    又被告有如事實欄第1 項所載之犯罪科刑及執行紀錄，有臺
    灣高等法院被告前案紀錄表在卷可參，其於受有期徒刑之執
    行完畢後，5 年內故意再犯本件有期徒刑以上之罪，為累犯
    ，應依刑法第47條第1 項規定加重其刑。爰審酌被告前已因
    施用毒品而受不起訴處分之寬典，並經法院論罪科刑執行完
    畢，猶不知悔悟而再犯本件之罪，顯見其自制力薄弱，惟其
    施用毒品僅屬自殘行為，對於他人之法益尚無直接之侵害，
    及其犯後坦承犯行，態度尚稱良好等一切情狀，量處如主文
    所示之刑，以資懲儆。扣案海洛因1 包（驗餘淨重1.78公克
    ），係被告於為警查獲當時甫自陳建忠處所購得之毒品，與
    被告本件施用第一級毒品犯行無關，此據被告供陳明確，爰
    不於本案諭知沒收銷燬，此併予敘明。
據上論斷，應依刑事訴訟法第273 條之1 第1 項、第299 條第1
項前段，毒品危害防制條例第10條第1 項，刑法第11條前段、第
47條第1 項，判決如主文。
本案經檢察官黃彥琿到庭執行職務
中    華    民    國    99    年     3    月    31    日
                刑事第十一庭  法  官  劉景宜
上列正本證明與原本無異。
如不服本判決，應於判決送達後10日內敘明上訴理由，向本院提
出上訴狀 (應附繕本) ，上訴於臺灣高等法院。其未敘述上訴理
由者，應於上訴期間屆滿後20日內向本院補提理由書「切勿逕送
上級法院」。
                              書記官  謝秀青
中    華    民    國    99    年    4     月    6     日
附錄本案論罪科刑法條全文：
毒品危害防制條例第10條第1項
毒品危害防制條例第10條
施用第一級毒品者，處 6 月以上 5 年以下有期徒刑。
施用第二級毒品者，處 3 年以下有期徒刑。

司法院資訊處製作；財團法人民間司法改革基金會備份。
